【裁判字號】    89,易,245
【裁判日期】    890229
【裁判案由】    毒品危害防制條例
【裁判全文】
臺灣桃園地方法院刑事判決                          八十九年度易字第二四五號
    公  訴  人  台灣桃園地方法院檢察署檢察官
    被      告  甲○○
右列被告因違反毒品危害防制條例案件，經檢察官提起公訴（八十八年度毒偵字第一
七一九號），本院判決如左：
        主  文
甲○○連續施用第二級毒品，累犯，處有期徒刑陸月，如易科罰金以參佰元折算壹日
。
查獲之第二級毒品安非他命貳袋（毛重一‧○五公克）沒收銷毀，扣案夾鏈袋陸個、
削尖吸管壹支、吸食器壹個沒收。
        事  實
一、甲○○前因違反麻醉藥品管理條例案件，經本院於民國八十六年三月二十八日判
    處有期徒刑四月，而於同年四月三十日確定，並於八十八年二月二十六日執行完
    畢。嗣又因施用第二級毒品之案件，經本院裁定送觀察、勒戒，經認無繼續施用
    毒品之傾向，由台灣桃園地方法院檢察署檢察官於八十八年八月二十六日以八十
    八年度偵字第一二九六八號不起訴處分書不起訴處分確定，竟不知悔改，又基於
    概括之犯意，連續於八十八年十一月二十四日、二十五日，在其桃園縣中壢市○
    ○街三○九巷三五弄十八號居處，以將第二級毒品安非他命置於吸食器內燒烤成
    煙霧狀之方式，二次施用第二級毒品安非他命。嗣於八十八年十一月二十七凌晨
    零時十分許在桃園縣桃園市○○街一六二號前駕駛車號Ｑ七—八七二六號小貨車
    ，為警查獲，並於其所駕駛之小貨車內及其前開居所內扣得第二級毒品安非他命
    二袋（毛重一‧○五公克），及其所有供施用第二級毒品所用之夾鏈袋六個、削
    尖吸管一支、吸食器一個（非專供施用毒品所用），經台灣桃園地方法院檢察署
    檢察官聲請本院以八十八年度毒聲字第七一九八號裁定應送觀察、勒戒後，認有
    繼續施用毒品傾向。
二、案經桃園縣警察局中壢分局報請台灣桃園地方法院檢察署檢察官偵查起訴。
        理  由
一、右揭事實，業據被告甲○○坦承不諱，其尿液經送檢驗結果亦呈第二級毒品安非
    他命陽性反應，有桃園縣衛生局不法藥物尿液檢定書一紙附卷為憑，查獲藥物二
    包則確係第二級毒品安非他命（毛重一‧○五公克），則據行政院衛生署管制藥
    品管理局鑑驗無誤，有該局檢驗成績書可稽，並有被告所有供施用第二級毒品安
    非他命所用之夾鏈袋六個、削尖吸管一支、吸食器一個扣案佐證。又其於八十八
    年八月二十六日前施用第二級毒品案件，經本院裁定送觀察、勒戒，認無繼續施
    用毒品之傾向，由台灣桃園地方法院檢察署檢察官於八十八年八月二十六日以八
    十八八年度偵字第一二九六八號不起訴處分書為不起訴處分確定等節，有台灣桃
    園地方法院檢察署刑案資料查註紀錄表一紙在卷可稽；其五年內再因本次施用第
    二級毒品安非他命案件，經本院以八十八年度毒聲字第七一九八號裁定送觀察、
    勒戒後，認有繼續施用毒品傾向，復有卷附上開刑事裁定及台灣桃園看守所附設
    勒戒處所八十八年十二月十日桃所澄衛勒字第○○三三八八號函附該所勒戒處所
    有無繼續施用毒品傾向證明書可參，本件事證明確，犯行堪以認定。
二、按安非他命為毒品危害防制條例第二條第二項第二款所規範之第二級毒品，被告
    予以施用，係犯同條例第十條第二項之施用第二級毒品罪，其施用第二級毒品安
    非他命前後持有第二級毒品安非他命之低度行為，為施用之高度行為所吸收，不
    另論罪。又其二次犯行，時間緊接，手段相似，顯係基於概括之犯意觸犯犯罪構
    成要件相同之罪名，應論以連續犯一罪，並加重其刑。又其前因違反麻醉藥品管
    理條例案件，經本院於民國八十六年三月二十八日判處有期徒刑四月，而於同年
    四月三十日確定，並於八十八年二月二十六日執行完畢，有本院被告全國前案紀
    錄表及台灣桃園地方法院檢察署刑案資料查註記錄表各一紙可稽，五年內再犯本
    件有期徒刑以上之罪，為累犯，依法遞加其刑。爰審酌被告所犯限於自殘，尚未
    對社會造成重大危害，且犯後坦承犯行等一切情狀，量處如主文所示之刑，並諭
    知易科罰金之折算標準。
三、扣案查獲之第二級毒品安非他命二包（毛重一‧○五公克），雖經被告否認與其
    有涉，惟上開第二級毒品係於被告居處查獲，且被告確有吸用安非他命之行為，
    顯見為被告所有而為警查獲者無誤，應依毒品危害防制條例第十八條第一項前段
    宣告沒收銷毀。至於扣案夾鏈袋六個、吸食器一個、削尖吸管一支亦係於被告所
    駕駛之小貨車或居處查獲，應認乃被告所有供施用第二級毒品安非他命所用之物
    （但非專供施用毒品所用），依刑法第三十八條第一項第二款為沒收之諭知。
四、據上論斷，應依刑事訴訟法第二百九十九條第一項前段，毒品危害防制條例第十
    條第二項、第二十條第三項前段、第十八條第一項前段，刑法第十一條前段，第
    五十六條、第四十七條、第四十一條、第三十八條第一項第二款，罰金罰鍰提高
    標準條例第二條，判決如主文。
本案經檢察官呂寧莉到庭執行職務。
中      華      民      國      八十九      年    二  月    二十九      日
                                臺灣桃園地方法院刑事第四庭
                                      法  官  楊  得  君
右正本證明與原本無異。
如不服本判決，應於判決送達後十日內向本院提出上訴狀( 應附繕本 )，上訴於
臺灣高等法院。
                                      書記官  簡  慧  瑛
中       華      民      國     八十九      年    三   月      二       日
附論罪科刑依據之法條：
毒品危害防制條例第十條
施用第一級毒品者，處六月以上五年以下有期徒刑。
施用第二級毒品者，處三年以下有期徒刑。


司法院資訊處製作；財團法人民間司法改革基金會備份。
